it: colore della lamina: Nero; Rame; Oro; Olografico; Oro rosa; Argento; Altro
pt-BR: Cor da folha metálica: Preto; Cobre; Dourado; Holográfico; Ouro rosa; Prata; Outro
hu: Fólia színe: Fekete; Réz; Arany; Holografikus; Rózsaarany; Ezüst; Egyéb
fi: Kalvon väri: Musta; Kupari; Kullanvärinen; Holografinen; Ruusunkultainen; Hopea; Muu
ru: Цвет фольги: Черный; Медный; Золотой; Голографический; Розовое золото; Серебряный; Другое
el: Χρώμα μεταλλοτυπίας: Μαύρο; Χάλκινο; Χρυσό; Ολογραφικό; Ροζ χρυσό; Ασημί; Άλλο
en: Foil color: Black; Copper; Gold; Holographic; Rose gold; Silver; Other
pl: Kolor folii: Czarny; Miedziany; Złoty; Holograficzny; Różowe złoto; Srebrny; Inny
bg-BG: Цвят на фолиото: Черен; Меден; Златен; Холографски; Розово злато; Сребърен; Друг
sv: Foliefärg: Svart; Koppar; Guld; Holografisk; Roséguld; Silver; Övrigt
cs: Barva fólie: Černá; Měděná; Zlatá; Holografická; Růžově zlatá; Stříbrná; Ostatní
hr-HR: Boja folije: Crna; Bakrena; Zlatna; Holografska; Ružičasto-zlatna; Srebrna; Ostalo
tr: Folyo rengi: Siyah; Bakır; Altın; Holografik; Pembe altın; Gümüş; Diğer
th: สีฟอยล์: สีดำ; สีทองแดง; สีทอง; โฮโลแกรม; สีทองอมชมพู; สีเงิน; อื่นๆ
sk-SK: Farba fólie: Čierna; Medená; Zlatá; Holografická; Ružovozlatá; Strieborná; Iná
es: Color de la lámina: Negro; Cobre; Oro; Holográfico; Oro rosa; Plata; Otro
vi: Màu lá kim loại: Màu đen; Màu đồng đỏ; Màu vàng; Ánh ba chiều; Màu vàng hồng; Màu bạc; Khác
de: Folienfarbe: Schwarz; Kupfer; Gold; Holografisch; Roségold; Silber; Sonstiges
sl-SI: Folija barva: Črna; Bakrena; Zlata; Holografska; Rožnato zlata; Srebrna; Drugo
ko: 포일 색상: 검정색; 구리색; 금색; 홀로그램; 로즈 골드; 은색; 기타
zh-TW: 燙箔顏色: 黑色; 紅銅色; 金色; 全息; 玫瑰金; 銀色; 其他
zh-CN: 箔材颜色: 黑色; 铜色; 金色; 镭射色; 玫瑰金; 银色; 其他
nb: Foliefarge: Svart; Kobber; Gull; Holografisk; Rosegull; Sølv; Annet
fr: Couleur de l’accent métallisé: Noir; Cuivre; Or; Holographique; Or rose; Argent; Autre
lt-LT: Folijos spalva: Juoda; Vario; Aukso; Holografinė; Rožinio aukso; Sidabro; Kita
nl: Folie kleur: Zwart; Koper; Goud; Holografisch; Roségoud; Zilver; Overige
pt-PT: folha cor: Preto; Cobre; Dourado; Holográfico; Rosa dourado; Prata; Outro
ja: 箔色: 黒; 銅; 金色; ホログラフィック; ローズゴールド; 銀色; その他
ro-RO: Folie culori: Negru; Cupru; Auriu; Holografic; Auriu roz; Argintiu; Altele
da: Farve på folie: Sort; Kobber; Guld; Holografisk; Rosaguld; Sølv; Andet